【裁判字號】    98,訴,1156
【裁判日期】    980507
【裁判案由】    毒品危害防制條例
【裁判全文】
臺灣臺中地方法院刑事判決              98年度訴字第1156號
公  訴  人  臺灣臺中地方法院檢察署檢察官
被      告  甲○○
上列被告因毒品危害防制條例案件，經檢察官提起公訴（97年度
毒偵緝字第227號、98 年度毒偵字第75號），本院判決如下：
    主    文
甲○○施用第二級毒品，處有期徒刑陸月；又施用第一級毒品，
處有期徒刑拾月，扣案第一級毒品海洛因貳包（合計驗餘淨重零
點壹玖壹伍公克）、第二級毒品甲基安非他命拾包（合計驗餘淨
重零點玖柒柒參公克）沒收銷燬，甲基安非他命吸食器壹個，包
裝袋拾貳個，均沒收；又持有第一級毒品，處有期徒刑捌月，扣
案第一級毒品海洛因參拾伍包（其中粉末參拾參包，合計淨重參
、玖參公克，純度百分之貳拾伍點零貳，純質淨重零點玖捌公克
；塊狀貳包合計淨重參點柒壹公克，純度百分之肆拾參陸柒，純
質淨重壹陸貳公克）沒收銷燬，包裝袋參拾伍個沒收；應執行有
期徒刑壹年捌月，扣案第一級毒品海洛因貳包（合計驗餘淨重零
點壹玖壹伍公克），第一級毒品海洛因參拾伍包（其中粉末參拾
參包，合計淨重參、玖參公克，純度百分之貳拾伍點零貳，純質
淨重零點玖捌公克；塊狀貳包合計淨重參點柒壹公克，純度百分
之肆拾參陸柒，純質淨重壹陸貳公克），第二級毒品甲基安非他
命拾包（合計驗餘淨重零點玖柒柒參公克），沒收銷燬，甲基安
非他命吸食器壹個，包裝袋肆拾柒個，均沒收。
    事    實
一、甲○○前因施用毒品案件，經裁定送觀察、勒戒後，認無繼
    續施用毒品傾向，於民國88年4月20日釋放，又於90年間，
    因施用案件，經裁定強治戒治，於91年3月28日執行完畢出
    監，嗣因施用第1、2級毒品案件，經分別判處有期徒刑1年
    、2年6月，定應執行刑為有期徒刑3年2確定，與其他恐嚇罪
    ，判處有期徒刑6年確定，接續執行至97年12月27日縮刑假
    釋期滿。詎仍不思悔改，而有下列犯行：
（一）基於施用第2級毒品之犯意，於97年6月5日採尿回溯96小
      時內某時，在不詳地點，以不詳方法，施用第2級毒品甲
      基安非他命1次。
（二）基於施用第1級及第2級毒品之犯意，於97年12月9日中午
      某時，在臺中市○○路之某處路旁，以將毒品海洛因及甲
      基安非他命混合摻入香煙內點燃吸食之方式，施用第1級
      毒品海洛因及第2級毒品甲基安非他命一次。
（三）基於持有第1級毒品之犯意，於97年6月4日下午6時許，在
      臺中市之大公園遊藝場，向鄭亦銘（另由檢察官偵辦）購
      買第1級毒品海洛因參拾伍包（其中粉末參拾參包，合計
      淨重參點玖參公克，純度百分之貳拾伍點零貳，純質淨重
      零點玖捌公克；塊狀貳包合計淨重參點柒壹公克，純度百
      分之肆拾參陸柒，純質淨重壹陸貳公克），即予以非法持
      有。
二、嗣先於97年6月5日上午11時許，為警持臺灣臺中地方法院核
    發之搜索票前往其位於臺中市○○區○○街156號6樓616室
    居處執行搜索而查獲，並扣得第1級毒品海洛因參拾伍包（
    其中粉末參拾參包，合計淨重參、玖參公克，純度百分之貳
    拾伍點零貳，純質淨重零點玖捌公克；塊狀貳包合計淨重參
    點柒壹公克，純度百分之肆拾參陸柒，純質淨重壹陸貳公克
    ）。再於97年12月9日下午2時42分許，在臺中縣大里市○○
    路88巷3號，為警緝獲，並扣得第1級毒品海洛因2包（共計
    驗餘淨重0.1915公克）、第2級毒品甲基安非他命10小包（
    共計驗餘淨重0.9773公克）及安非他命吸食器1支。
三、案經臺中市警察局第五分局，及第三分局報請臺灣臺中地方
    法院檢察署檢察官偵查起訴。
    理    由
一、上揭犯罪事實，業據被告甲○○坦承不諱，復有中山醫學大
    學附設醫院檢驗科藥物檢測中心分別於97年6月19日，及97
    年12月30日出具之尿液檢驗報告、法務部調查局調科壹字第
    09723029150號鑑定書、行政院衛生署草屯療養院草療鑑字
    第0980100096號鑑定書附卷可稽，及第1級毒品海洛因參拾
    伍包（其中粉末參拾參包，合計淨重參、玖參公克，純度百
    分之貳拾伍點零貳，純質淨重零點玖捌公克；塊狀貳包合計
    淨重參點柒壹公克，純度百分之肆拾參陸柒，純質淨重壹陸
    貳公克）、2包（共計驗餘淨重0.1915公克）、第2級毒品甲
    基安非他命10小包（共計驗餘淨重0.9773公克）、安非他命
    吸食器扣案可佐，足徵其自白與事實相符，被告犯行堪予認
    定。按毒品危害防制條例於92年7月9日修正公布，自93年1
    月9日施行，其中第20條、第23條將施用毒品之刑事處遇程
    序，區分為「初犯」及「5年內再犯」、「5年後再犯」。依
    其立法理由可知：修正後之規定，僅限於「初犯」及「5年
    後再犯」二種情形，始應先經觀察、勒戒或強制戒治程序。
    倘被告於5年內已再犯，經依法追訴處罰，縱其第3次（或第
    3次以上）再度施用毒品之時間，在初犯經觀察、勒戒或強
    制戒治執行完畢釋放5年以後，已不合於「5年後再犯」之規
    定，且因已於「5年內再犯」，顯見其再犯率甚高，原實施
    觀察、勒戒或強制戒治，已無法收其實效，即應依該條例第
    10條處罰。最高法院97年第5次刑事庭會議決定意旨可資參
    照。查被告前因施用毒品案件，經裁定送觀察、勒戒後，認
    無繼續施用毒品傾向，於民國88年4月20日釋放，又於90年
    間，因施用案件，經裁定強治戒治，於91年3月28日執行完
    畢出監，嗣因施用第1、2級毒品案件，經分別判處有期徒刑
    1年、2 年6月，定應執行刑為有期徒刑3年2確定，與其他恐
    嚇罪，判處有期徒刑6年確定，接續執行至97年12月27日縮
    刑期滿，有台灣高等法院被告前案紀錄表在卷足參。揆諸上
    揭說明，本件自不合「5年後再犯」之規定，自仍應依法訴
    追。
二、核被告甲○○就上開犯罪事實欄（一）所為，係犯毒品危害
    防制條例第10條第2項之施用第2級毒品罪；犯罪事實欄（二
    ）所為，係犯同條例第10條第1項之施用第1級毒品罪，及第
    10條第2項之施用第2級毒品罪；犯罪事實欄（三）所為，係
    犯同條例第11條第1項之持有第1級毒品罪。其上開犯罪事實
    欄（二）之罪，係以1行為同時施用第1、2級毒品，為想像
    競合犯，依刑法第55條規定從一重之施用第1級毒品罪處斷
    。又前揭施用第1級毒品罪、施用第2級毒品罪及持有第1級
    毒品罪之間，犯意各別、行為互殊，應予分論併罰。爰審酌
    被告素行不佳、所生損害，所犯之性質對自己亦有損害，及
    其施用數量，持有數量，屢次再犯，惟犯後坦承認罪，已有
    悔意等一切情狀，量處如主文所示之刑，並定其應執行刑；
    扣案第一級毒品海洛因貳包（合計驗餘淨重零點壹玖壹伍公
    克），第一級毒品海洛因參拾伍包（其中粉末參拾參包，合
    計淨重參、玖參公克，純度百分之貳拾伍點零貳，純質淨重
    零點玖捌公克；塊狀貳包合計淨重參點柒壹公克，純度百分
    之肆拾參陸柒，純質淨重壹陸貳公克），第二級毒品甲基安
    非他命拾包（合計驗餘淨重零點玖柒柒參公克），依毒品危
    害防制條例第18條第1項前段規定，沒收銷燬；扣案甲基安
    非他命吸食器壹個，包裝袋肆拾柒個，係被告所有，供施用
    毒品之用，業據被告供明在卷，依刑法第38條第1項第2款規
    定沒收。
三、據上論斷，應依刑事訴訟法第二百七十三條之一第一項、第
    二百九十九條第一項前段，毒品危害防制條例第十條第一項
    、第二項、第十一條第一項、第十八條第一項前段，刑法第
    十一條、第五十五條、第五十一條第五款、第三十八條第一
    項第二款，判決如主文。
中    華    民    國    98    年    5     月    7     日
                  刑事第一庭    法  官  林清鈞
以上正本證明與原本無異。
如不服本判決應於收受判決後10日內向本院提出上訴書狀，並應
敘述具體理由；其未敘述上訴理由者，應於上訴期間屆滿後20日
內向本院補提理由書（均須按他造當事人之人數附繕本）「切勿
逕送上級法院」。
                                書記官  陳貴卿
中    華    民    國    98    年    5     月    7     日
附錄論罪科刑法條
毒品危害防制條例第10條
施用第一級毒品者，處 6 月以上 5 年以下有期徒刑。
施用第二級毒品者，處 3 年以下有期徒刑。
毒品危害防制條例第11條第1項
持有第一級毒品者，處 3 年以下有期徒刑、拘役或新臺幣 5 萬
元以下罰金。


司法院資訊處製作；財團法人民間司法改革基金會備份。
